# 亏损子公司注销，母公司、合并层面的处理

提问人：sharpbones 时间：2021-10-28 08:05:05
求教各位：B是A全资子公司，B连年亏损，A对B 的长投计提了全额减值 400 万元。今年子公司B 注销，B 的相关情况如下，资产仅有银行存款和固定资产，负债无，实收资本 400 万，资本公积 6000 万（为以前年度政府收地的收益，根据相关规定没有入损益，直接进资本公积），未分配利润-4000万元，A、B均为国有企业。请问B 注销后资本公积是否可以转利润？母公司及合并层面应该如何处理，分别确认的投资收益是多少？

回答人：chenyiwei
如果A将B关停，收回其剩余资产，则：
1 、A的个别报表层面对收回资产按其在A的合并报表层面的账面价值入账，与原先对B的长期股权投资账面价值之间的差额确认为投资收益（假设B原有业务在A不延续），包括前期减值准备在本期的转销也体现在该投资收益中。
2 、A的合并报表层面，对前期的该项资本公积不能转入损益，应继续保留为资本公积（即，虽然B已经注销，但后续仍应延续该抵销分录）。合并报表层面不涉及对外交易，故不确认损益。